【裁判字號】    95,訴,265
【裁判日期】    950512
【裁判案由】    毒品危害防制條例
【裁判全文】
臺灣基隆地方法院刑事判決               95年度訴字第265號
公  訴  人  臺灣基隆地方法院檢察署檢察官
被      告  甲○○
上列被告因違反毒品危害防制條例案件，經檢察官提起公訴（95
年度毒偵字第693號），被告為有罪之陳述，本院合議庭裁定由
受命法官獨任以簡式審判程序進行審理，並判決如下：
    主  文
甲○○連續施用第一級毒品，累犯，處有期徒刑玖月。扣案之海
洛因（淨重零點壹柒公克），沒收銷燬之。
    事  實
一、甲○○前因施用毒品案件，經裁定送觀察、勒戒後，認有繼
    續施用毒品之傾向，經送強制戒治，於民國（下同）92年7
    月7日戒治期滿執行完畢，由臺灣基隆地方法院檢察署檢察
    官以92年度戒毒偵字第66號為不起訴處分確定。復因施用第
    一級毒品海洛因案件，經本院於93年5月27日以93年度訴字
    第261號判處有期徒刑8月，於93年6月28日確定，甫於94年
    3月27日期滿執行完畢。詎其仍未戒除毒癮，5年內復基於施
    用第一級毒品海洛因之概括犯意，自95年2月4日晚上8時許
    起至同年月7日之某時止，在其位於基隆市○○區○○路168
    巷2弄15號3樓之住處，連續施用毒品海洛因2至3次，迄於95
    年2月9日晚上6時許，在基隆市○○路303巷口處，為警因執
    行肅毒勤務，見其行跡可疑而盤查查獲，當場查扣其所有之
    毒品海洛因毛重0.4公克（淨重0.17公克），經警採其尿液
    送驗後，查出上情。
二、案經基隆市警察局第一分局報告臺灣基隆地方法院檢察署檢
    察官偵查起訴。
    理  由
壹、程序事項
    查本件被告甲○○所犯者非為死刑、無期徒刑、最輕本刑為
    3 年以上有期徒刑之罪或高等法院管轄第一審案件，其於準
    備程序進行中，先就被訴事實為有罪之陳述，經告知其簡式
    審判程序之旨，並聽取公訴人、被告之意見後，本院業已依
    刑事訴訟法第273條之1第1項之規定，裁定由受命法官獨任
    以簡式審判程序進行本案之審理。
貳、實體事項
一、前揭事實業據被告於本院審理時坦承不諱，並有扣案之毒品
    海洛因0.4公克足資佐證。而被告為警查獲後所採集之尿液
    檢體，經送請檢驗，結果呈海洛因之嗎啡陽性反應（由於海
    洛因在人體內會代謝成嗎啡，因此涉嫌海洛因之吸食者，係
    檢驗其尿液中之嗎啡反應），此有昭信科技顧問股份有限公
    司95年3月7日濫用藥物尿液檢體檢驗報告附卷可稽，足見被
    告自白施用第一級毒品海洛因之情節，與事實相符，應可採
    信。又被告前因施用毒品案件，經觀察、勒戒後，認有繼續
    施用毒品之傾向，經送強制戒治，於92年7月7日戒治期滿執
    行完畢，由臺灣基隆地方法院檢察署檢察官以92年度戒毒偵
    字第66號為不起訴處分確定。亦有臺灣高等法院被告前案紀
    錄表、前揭不起訴處分書附卷足佐。綜上所陳，本案事證明
    確，被告於強制戒治執行完畢後，5年以內再犯施用毒品之
    犯行，堪可認定，應依法論科。
二、論罪科刑：
(一)查海洛因係毒品危害防制條例所列管之第一級毒品，此為該
    條例第2條第2項第1款所明定；又犯毒品危害防制條例第10
    條施用毒品之罪者，檢察官應聲請法院裁定，令被告入勒戒
    處所觀察、勒戒，經觀察、勒戒後，無繼續施用毒品之傾向
    者，應即釋放，並由檢察官為不起訴處分，有繼續施用毒品
    之傾向者，則由檢察官先聲請法院裁定令入戒治處所施以強
    制戒治，俟強制戒治期滿，再行釋放，並由檢察官為不起訴
    處分；而依前開規定觀察勒戒或強制戒治執行完畢釋放後，
    5年內再犯施用毒品之罪者，檢察官應依法追訴，毒品危害
    防制條例第20條第1項、第2項、第23條第2項分別定有明文
    。
(二)核被告於強制戒治執行完畢後，5年以內再犯施用第一級毒
    品海洛因之行為，係犯毒品危害防制條例第10條第1項之施
    用第一級毒品罪。被告持有第一級毒品海洛因之低度行為，
    應為施用毒品之高度行為所吸收，不另論罪。被告前後多次
    施用第一級毒品海洛因之犯行，時間緊接，所犯係構成要件
    相同之罪名，顯係基於概括犯意而反覆為之，為連續犯，應
    依刑法第56條之規定，論以一罪，並依法加重其刑。查被告
    前曾受如事實欄所載有期徒刑之執行，此有臺灣高等法院被
    告前案紀錄表附卷可考，其於有期徒刑執行完畢後5年以內
    ，再犯本件最重本刑為有期徒刑以上之刑之罪，為累犯，應
    依刑法第47條規定遞予加重其刑。本院審酌被告犯罪之動機
    、吸食頻率、曾有施用毒品之前科仍不知戒除，惟犯罪後坦
    承犯行，且所犯之施用毒品犯行乃戕害自己身心健康，並未
    危及他人等一切情狀，量處如主文所示之刑。
(三)末查，扣案之海洛因毛重0.4公克（淨重0.17公克），屬毒
    品危害防制條例第2條第2項第1款之第一級毒品，此有95年
    3月29日調科壹字第320003618號法務部調查局鑑定通知書在
    卷可稽，應依同條例第18條第1項前段規定，宣告沒收之。
據上論斷，應依刑事訴訟法第273條之1第1項、第284條之1、第
299條第1項前段，毒品危害防制條例第10條第1項、第23條第2項
、第18條第1項前段，刑法第11條前段、第56條、第47條，判決
如主文。
本案經檢察官乙○○到庭執行職務。
中    華    民    國    95    年    5     月    12    日
                  刑事第二庭法  官  陳伯厚
以上正本證明與原本無異。
對於本件判決如有不服，應於收受送達後10日內，向本院提出上
訴書狀，上訴於臺灣高等法院，並按他造當事人之人數附具繕本
。
中    華    民    國    95    年    5     月    12    日
                            書記官  明祖斌
附錄論罪法條：
毒品危害防制條例第10條第1項
施用第一級毒品者，處 6 月以上 5 年以下有期徒刑。


司法院資訊處製作；財團法人民間司法改革基金會備份。
